臺灣士林地方法院民事裁定
                                    111年度家陸許字第3號
聲  請  人  林瀚昇  
相  對  人  張樹紅  



上列聲請人聲請裁定認可大陸地區確定民事判決事件，本院裁定
如下：
    主  文
大陸地區江西省贛州經濟技術開發區人民法院2021年5 月17日（
2021）贛0791民初1101號民事確定判決，准予認可。
程序費用新臺幣壹仟元由聲請人負擔。
    理  由
一、按在大陸地區作成之民事確定裁判、民事仲裁判斷，不違背
    臺灣地區公共秩序或善良風俗者，得聲請法院裁定認可，臺
    灣地區與大陸地區人民關係條例第74條第1 項定有明文。
二、本件聲請意旨略以：聲請人林瀚昇(男、民國00年00月0日生
    、身分證統一編號：Z000000000號)於民國102年11月13日與
    大陸地區人民之相對人張樹紅（女、西元1990年10月23日生
    ）結婚，並於103年10月22日在臺辦理結婚戶籍登記。嗣雙
    方因感情破裂，經大陸地區江西省贛州經濟技術開發區人民
    法院以（2021）贛0791民初1101號民事判決離婚確定，並經
    財團法人海峽交流基金會驗證屬實等情，已據提出戶籍謄本
    、財團法人海峽交流基金會（111）核字第027195、027193
    號證明書、大陸地區廣東省中山市桂山公證處（2021）粵中
    桂山第2845號、（2022）粵中桂山第690 號公證書、大陸地
    區江西省贛州經濟技術開發區人民法院（2021）贛0791民初
    1101號民事判決書及該法院案件生效證明等件為證。
三、本件聲請人主張上開事實，業據其提出前開民事判決書及公
    證書為證，並經財團法人海峽交流基金會驗證，有財團法人
    海峽交流基金會證明書在卷足稽，堪信上開判決書、證明書
    為真正。而上開判決係就聲請人與相對人間之離婚事件所為
    之裁判，由大陸地區江西省贛州經濟技術開發區人民法院管
    轄審理，並未違背臺灣地區有關離婚事件專屬管轄之規定，
    其判決內容則以：「原告張樹紅以夫妻感情徹底破裂為由，
    要求與被告林瀚昇離婚，因被告林瀚昇書面表示同意與原告
    張樹紅離婚，且分居多年，故本院對原告的該訴訟請求予以
    支持。」。按上開判決離婚所舉事由，符合我國民法第1052
    條第2 項規定難以維持婚姻之重大事由，並無違背臺灣地區
    法律相關規定。故上開大陸地區之判決，與臺灣地區之公共
    秩序或善良風俗並無違背，聲請人之聲請，經核尚無不合，
    應予認可。
四、依家事事件法第97條準用非訟事件法第21條第1 項前段，裁
    定如主文。
中　　華　　民　　國　　111 　年　　8 　　月　　2 　　日
                  家事庭法  官  詹朝傑
以上正本係照原本作成。
如不服本裁定，應於送達後10日內向本院提出抗告狀。
中　　華　　民　　國　　111 　年　　8 　　月　　2 　　日
　　　　　　　　　　　　書記官  黃郁庭